da: Sportsartikler > Atletik > Tennis > Tennisketsjertilbehør > Tennisketsjergreb og -tape > Tennisketsjertape: Bly- og justeringstape til tennisketchere; Beskyttelsestape til tennisketchere
th: อุปกรณ์กีฬา > การกีฬา > เทนนิส > อุปกรณ์เสริมไม้เทนนิส > ที่จับและเทปของไม้เทนนิส > เทปพันไม้เทนนิส: เทปตะกั่วถ่วงน้ำหนักไม้เทนนิส; เทปกันรอยไม้เทนนิส
zh-TW: 體育用品 > 競技體育 > 網球 > 網球拍配件 > 網球拍把手/握柄布 > 網球拍膠帶: 網球拍鉛片與調整膠帶; 網球拍保護貼
vi: Dụng cụ thể thao > Điền kinh > Quần vợt > Phụ kiện vợt quần vợt > Cốt vợt & băng quấn vợt quần vợt > Băng quấn vợt quần vợt: Băng chì dán trọng lượng vợt tennis; Băng dán bảo vệ vợt tennis
hu: Sportszerek > Atlétika > Tenisz > Teniszütő-kiegészítők > Teniszütő markolatok és szalagok > Teniszütő szalag: Teniszütő ólom- és hangolószalagok; Teniszütő-védőszalagok
zh-CN: 体育用品 > 田径 > 网球用品 > 网球拍配件 > 网球拍握把/缠绕带 > 网球拍缠绕带: 铅片配重贴; 拍框保护贴
bg-BG: Спортни стоки > Спортни занимания > Тенис > Аксесоари за ракети за тенис > Грипове и ленти за ракети за тенис > Лента за ракети за тенис: Оловна и лента за настройка за тенис ракета; Защитна лента за тенис ракета
de: Sportartikel > Athletik > Tennis > Tennisschlägerzubehör > Griffbänder > Tennisschläger-Griffband: Blei- & Tuningband für Tennisschläger; Kopfschutzband für Tennisschläger
tr: Spor Malzemeleri > Spor Ekipmanları > Tenis > Tenis Raketi Aksesuarları > Tenis Raket Sapları ve Bantları > Tenis Raketi Bandı: Tenis raketi kurşun ve denge bantları; Tenis raketi koruyucu bantları
ko: 스포츠용품 > 운동 > 테니스 > 테니스 라켓 부대용품 > 테니스 라켓 그립/테이프 > 테니스 라켓 테이프: 테니스 라켓 납 및 튜닝 테이프; 테니스 라켓 보호 테이프
el: Αθλητικά είδη > Αθλητισμός > Τένις > Αξεσουάρ ρακέτας τένις > Λαβές & ταινίες για ρακέτες τένις > Ταινίες για ρακέτες τένις: Ταινία μολύβδου και ρύθμισης βάρους ρακετών τένις; Προστατευτική ταινία ρακετών τένις
nl: Sportartikelen > Lichaamssporten > Tennis > Accessoires voor tennisrackets > Grips en tape voor tennisrackets > Tape voor tennisrackets: Lood- en tuningtape voor tennisrackets; Tennisracketbeschermtape
fr: Équipements sportifs > Divers sports > Tennis > Accessoires pour raquettes de tennis > Poignées et ruban adhésif pour raquette de tennis > Ruban pour raquette de tennis: Bandes de plomb et d’équilibrage pour raquettes de tennis; Bandes de protection pour raquettes de tennis
it: Articoli sportivi > Sport > Tennis > Accessori per racchette da tennis > Impugnature e nastro per racchette da tennis > Nastro per racchetta da tennis: Nastro in piombo per bilanciatura racchette da tennis; Nastro protettivo per racchette da tennis
nb: Sportsutstyr > Friidrett > Tennis > Tilbehør til tennisracketer > Grep og tape for tennisracketer > Tape til tennisracketer: Bly- og vektteip for tennisracketer; Beskyttelsesteip for tennisracketer
pl: Sprzęt sportowy > Sport > Tenis > Akcesoria do rakiet tenisowych > Uchwyty i taśmy do rakiet tenisowych > Taśma do rakiet tenisowych: Taśmy ołowiane i dociążające do rakiet tenisowych; Taśmy ochronne do rakiet tenisowych
hr-HR: Sportska oprema > Atletika > Tenis > Pribor za teniske rekete > Drške i trake za teniske rekete > Traka za teniske rekete: Traka za podešavanje i učvršćivanje za teniski reket; Zaštitna traka za teniski reket
sl-SI: Športna oprema > Šport > Tenis > Dodatki za teniške loparje > Ročaji in trakovi za teniške loparje > Trak za teniške loparje: Trakovi za prilagajanje teniških loparjev; Zaščitni trak za teniški lopar
cs: Sportovní potřeby > Atletické sporty > Tenis > Příslušenství k tenisovým raketám > Gripy a pásky pro tenisové rakety > Pásky pro tenisové rakety: Olověné a vyvažovací pásky na tenisové rakety; Ochranné pásky na tenisové rakety
ru: Спортивные товары > Соревновательный спорт > Теннис > Аксессуары для теннисных ракеток > Намотка и лента для теннисных ракеток > Лента для теннисных ракеток: Свинцовые и балансировочные ленты для теннисных ракеток; Защитные ленты для теннисных ракеток
fi: Urheilutarvikkeet > Urheilu > Tennis > Tennismailojen lisätarvikkeet > Tennismailan gripit ja teipit > Tennismailan teipit: Tennismailojen painoteipit; Tennismailojen suojateipit
pt-BR: Artigos esportivos > Artigos para prática de esportes > Tênis > Acessórios para raquetes de tênis > Fita e punhos de raquete de tênis > Fitas para raquetes de tênis: Fitas de chumbo e balanceamento para raquetes de tênis; Fitas de proteção para raquete de tênis
sv: Sportartiklar > Idrott och sport > Tennis > Tennisrackettillbehör > Grepp och tejp för tennisracket > Tennisrackettejp: Bly- och justeringstejp för tennisracketar; Skyddstejp för tennisracketar
pt-PT: Artigos de desporto > Atividade desportiva > Ténis > Acessórios de raquetes de ténis > Fitas e punhos de raquetes de ténis > Fita para raquete de ténis: Fita de chumbo e afinação para raquetes de ténis; Fita de proteção para raquetes de ténis
ro-RO: Articole sportive > Atletism > Tenis > Accesorii pentru rachete de tenis > Gripuri și bandă pentru rachete de tenis > Bandă pentru rachete de tenis: Bandă de plumb și reglaj pentru racheta de tenis; Bandă de protecție pentru racheta de tenis
es: Equipamiento deportivo > Equipamiento para atletismo > Tenis > Accesorios para raquetas de tenis > Empuñaduras y cintas para raquetas de tenis > Cinta para raqueta de tenis: Cintas de plomo y ajuste para raquetas de tenis; Cintas protectoras para raquetas de tenis
ja: スポーツ用品 > スポーツ競技 > テニス > テニスラケット関連用品 > テニスラケット用グリップテープ > テニスラケット用テープ: テニスラケット用鉛・チューニングテープ; テニスラケット用保護テープ
lt-LT: Sporto prekės > Atletika > Tenisas > Teniso rakečių priedai > Teniso rakečių rankenos ir juosta > Teniso rakečių juosta: Teniso rakečių svorio ir derinimo juosta; Teniso raketės apsauginė juosta
sk-SK: Športový tovar > Atletika > Tenis > Príslušenstvo k tenisovým raketám > Gripy a páska na tenisové rakety > Páska na tenisovú raketu: Hlavná a dolaďovacia páska na tenisovú raketu; Ochranná páska na tenisovú raketu
en: Sporting Goods > Athletics > Tennis > Tennis Racket Accessories > Tennis Racket Grips & Tape > Tennis Racket Tape: Tennis Racket Lead & Tuning Tape; Tennis Racket Protective Tape